# 亏损的公司分红问题

提问人：412436786 时间：2017-10-20 19:51:39
A公司 2015 年收购了B公司，收购时B公司累计亏损了 3000 万，被收购后 2016 年B公司盈利 2000 万，那么问题来了，A公司股东会决议要求B公司对 2016 年盈利的部分进行分红，是否合法？ 观点A：子公司B是独立法人，未分配利润为-1000万，仍然处于亏损状态，不能分红。 观点B：A收购时，已经考虑了B公司的亏损情况，因此只需要关注收购后情况，只分配 2016 年盈利是可以的。否则收购前公司亏了 3 个亿，收购之后赚了2.5个亿，都不能分红，那太不符合现实情况了。 我个人倾向于A观点，不能因为换了股东就可以分红。 欢迎大家参与讨论！欢迎陈版主给出宝贵意见！

回答人：chenyiwei
应采用你说的观点A。

提问人：412436786 时间：2017-10-21 14:12:05
恩，这个是公司法 167 条有规定的，主要是针对这个情况，不知如何说服客户

回答人：chenyiwei
要站在被投资单位自身作为独立的公司法人的立场上看，遵循《公司法》关于利润分配顺序的规定。